# 存货跌价准备的计提

提问人：7847748 时间：2022-07-22 17:36:23
您好陈老师，实务中遇到如下问题向您请教：
1 、公司与客户签订合同，销售一台设备，签订合同后客户预付30%货款 600 万，设备制造完成后，因客户原因项目停滞，公司要求客户提货亦得不到回应。存货成本 400 万左右。合同中没有明确对公司的保护条款，无因客户原因给公司带来损失如何处理。这种情况下，预收合同款若能覆盖存货成本是否需要计提存货跌价准备？（ 2 ）若预收合同款不能覆盖存货成本，计提存货跌价准备能否用账面价值-可变现净值-预收合同款（可否用全部预收合同款）？（ 3 ）设备为不锈钢非标设备，可否用不锈钢市价*吨数计算可变现净值？
2 、公司与客户签订合同，销售一台设备，签订合同后客户预付60%货款 240 万，存货成本 160 万。产品交付后，客户认为设备存在问题，不能完全满足其要求，不给验收，亦不商谈处理方式，要求退款，双方一直未协商一致。这种情况下，库龄较长是否需要计提存货跌价准备？预收合同款若能覆盖存货成本是否需要计提存货跌价准备？实务中很难判断若诉讼预计公司能得到多少补偿，公司按50%计提跌价准备，项目组应如何判断公司估计的跌价准备是否充分呢？

回答人：chenyiwei
1 、首先建议咨询律师意见，确定在此情况下能否没收客户的预收款，同时解除合同，对已形成的存货不再交付。如果是，则可以按照存货账面价值大于预收账款的差额作为计提跌价准备的基础。如果仍需继续履行，或者预收账款和交货事项分别结算的，则根据具体情况处理。
对于存货可变现净值的计量，可以考虑该设备是否为通用设备，或者经过一定改造后转售给其他客户。如果无转售价值，则可能只能按照残料价值估算可收回金额。
2 、这类情况是客户认为本企业的履约有缺陷，即过错在本企业一方，此时应根据销售、法务等部门意见谨慎处理，由于预收合同款在这类情况下存在较大的退回可能性，故很可能不能将存货成本与预收账款相抵后的净额为基础计提跌价准备。